【裁判字號】    98,交聲,171
【裁判日期】    980121
【裁判案由】    違反道路交通管理處罰條例聲明異議
【裁判全文】
臺灣臺北地方法院交通事件裁定    98年度交聲字第171號
原處分機關  交通部公路總局嘉義區監理所雲林監理站
異  議  人
即受處分人  甲○○
                      3
上列異議人即受處分人因違反道路交通管理處罰條例案件，對交
通部公路總局嘉義區監理所雲林監理站於中華民國97年9月30日
所為之處分（雲監裁字第裁72-AC0000000號），向臺灣雲林地方
法院聲明異議，經臺灣雲林地方法院移轉管轄，本院裁定如下：
    主  文
異議駁回。
    理  由
一、按行車速度，依標誌或標線之規定，道路交通安全規則第93
    條規定甚明。復按汽車駕駛人，行車速度，超過規定之最高
    時速者，除有道路交通管理處罰條例第43條第1項第2款情形
    外，處新臺幣（以下同）1,200元以上2,400元以下罰鍰，道
    路交通管理處罰條例第40條定有明文；又汽車駕駛人違反上
    開條項規定者，記違規點數1點，同法第63條第1項第1款亦
    有規定。再依違反道路交通管理事件統一裁罰基準表之規定
    ，汽車駕駛人行車速度超過規定之最高時速未滿20公里者，
    駕駛人應處罰鍰1,600元，並記違規點數1點。再按，道路交
    通管理處罰條例之處罰，受舉發違反道路交通管理事件之受
    處罰人，認為受舉發之違規行為應歸責他人者，應於舉發違
    反道路交通管理事件通知單應到案日期前，檢附相關證據及
    應歸責人相關證明文件，向處罰機關告知應歸責人，處罰機
    關應即另行通知應歸責人到案依法處理。逾期未依規定辦理
    者，仍依道路交通管理處罰條例各該違反條款規定處罰，道
    路交通管理處罰條例第85條第1項亦規定甚明。
二、本件受處分人聲明異議意旨略以：本件測速採證照片不足以
    採信，因警方尚未證明其所使用取締伊之雷射測速儀器係經
    檢驗合格，且於固定時間送驗，是尚不足以證明其確有超速
    違規云云。
三、本件受處分人即異議人甲○○於民國97年8月10日下午5時7
    分許，駕駛訴外人林勝男所有車牌號碼SQ-7975號自用小客
    車，在臺北市士林區○○○道○段（往下陽明山方向）限速
    40公里之道路上，以時速51公里超速行駛，經臺北市政府警
    察局士林分局交通分隊警員余政慶以車主即林勝男有道路交
    通管理處罰條例第40條之違規行為掣發臺北市政府警察局北
    市警交大字第AC0000000舉發違反道路交通管理事件通知單
    予以舉發，嗣受林勝男於舉發通知單上所載應到案日期（97
    年9月29日）前向原處分機關即交通部公路總局嘉義區監理
    所雲林監理站檢附應歸責人即受處分人資料，告知原處分機
    關，違規當時實際駕駛人係受處分人，應以受處分人為應歸
    責人，原處分機關函請舉發機關調查結果，認受處分人有上
    開違規行為，乃依道路交通管理處罰條例第40條、第85 條
    第1項（漏載第63條第1項第1款）規定，於97月9月30日以雲
    監裁字第裁72-AC0000000號裁決書裁處受處分人罰鍰1,60 0
    元，並記違規點數1點。
四、本件受處分人於97年8月10日下午5時7分許，駕駛訴外人林
    勝男所有車牌號碼SQ-7975號自用小客車，在臺北市士林區
    ○○○道台四段（往下陽明山方向）限速40公里之道路上，
    以時速51公里超速行駛，經臺北市政府警察局士林分局交通
    分隊警員余政慶以車主林勝男有道路交通管理處罰條例第40
    條之違規行為掣發臺北市政府警察局北市警交大字第AC0000
    000舉發違反道路交通管理事件通知單予以舉發，嗣受林勝
    男於舉發通知單上所載應到案日期（97年9月29日）前向原
    處分機關即交通部公路總局嘉義區監理所雲林監理站檢附應
    歸責人即受處分人資料，告知原處分機關，違規當時實際駕
    駛人係受處分人，應以受處分人為應歸責人，原處分機關函
    請舉發機關調查結果，認受處分人有上開違規行為，而裁處
    受處分人罰鍰1,600元，並記違規點數1點等情，有測速採證
    照片、舉發違反道路交通管理事件通知單、臺北市政府警察
    局士林分局97年9月23日北市警士分交字第09734991400號書
    函、交通部公路總局嘉義區監理所雲林監理站交通違規案件
    陳述書、提供違規駕駛人申報書、交通部公路總局嘉義區監
    理所雲林監理站雲監裁字第裁72-AC0000000號違反道路交通
    管理事件裁決書、臺北市政府警察局交通大隊委外作業中心
    申訴查詢案件明細表等件（見臺灣雲林地方法院97年度交聲
    字第212號卷第8頁至第10頁、第12頁至第14頁、第25頁）在
    卷可證。而本件係臺北市政府警察局士林分局以固定式雷達
    測速照相儀器執行取締超速違規勤務，經雷達測速照相儀器
    測得受處分人之車輛時速為每小時51公里，超過速限時速40
    公里之規定，而依法舉發，而臺北市政府警察局士林分局所
    使用之雷達超速儀器係經經濟部標準檢驗局檢驗合格，其規
    格為：24.15GHz（K-Band）照相式、廠牌：TRAFFIPAX、型
    號：(一)主機：Speedophot(二)天線：590-100、器號：(一)主機
    ：804-309/60018(二)天線：590-100/0104、檢定合格單號碼
    ：MOGA0000000A，MOGA0000000B、檢定日期：97年7月21日
    、有效期限：98年7月31日等情，復有臺北市政府警察局士
    林分局97年11月3日北市警士分交字第09732772600號函及檢
    附之經濟部標準檢驗局97年7月23日所出具之雷達測速儀檢
    定合格證書1紙（見同上臺灣雲林地方法院卷第22頁至第24
    頁）在卷可稽，是執勤員警以該經檢驗合格之雷達測速儀所
    測得之受處分人車速，據以掣單處罰，當可予以採信。受處
    分人辯稱本件測速採證照片不足以採信，因警方未證明所使
    用之雷射測速儀器係經檢驗合格，且於固定時間送驗，故不
    足以證明其超速云云，自屬無據。從而，受處分人確有行車
    速度超過規定之最高時速11公里之違規事實，堪以認定。
五、綜上所述，本件受處分人有前揭違規行為，原處分機關依道
    路交通管理處罰條例第40條、第85條第1項（漏載第63條第1
    項第1款）規定，裁處受處分人罰鍰1,600元，並記違規點數
    1 點，核無違誤，本件受處分人之異議為無理由，自應將其
    異議駁回。
六、據上論斷，應依道路交通管理處罰條例第87條第2項、道路
    交通案件處理辦法第19條，裁定如主文。
中    華    民    國    98    年    1     月    21    日
                       交通法庭   法  官  鄭昱仁
上正本證明與原本無異。
如不服本裁定，應於裁定送達後5日內向本院提出抗告狀。
                                  書記官  宋德華
中    華    民    國    98    年    1     月    21    日


司法院資訊處製作；財團法人民間司法改革基金會備份。
